臺灣高雄地方法院刑事判決　　　　　　　 96年度易字第850號
公　訴　人　臺灣高雄地方法院檢察署檢察官
被　　　告　甲○○
　　　　　　　　　　號
上列被告因竊盜案件，經檢察官提起公訴（96年度偵字第2658號
），本院判決如下：
    主  文
甲○○犯竊盜罪，累犯，處有期徒刑陸月，如易科罰金，以新臺
幣壹仟元折算壹日。
    事  實
一、甲○○前曾因竊盜案件經本院93年度易字第1427號判決判處
    有期徒刑7 月確定，於民國95年2 月28日縮刑期滿執行完畢
    。竟仍不知戒慎，復基於意圖為自己不法所有之犯意，於96
    年1 月15日下午2 時許，騎乘機車前往高雄縣林園鄉○○村
    ○○段1246地號前，從該處旁之芒果園進入丙○○所有之漁
    塭內，徒手竊取丙○○所有白鐵製養殖用水車風葉4 支【價
    值約（新台幣）6000元】，得手後載離現場，並於同日下午
    2 時30分許，將其中2 支水車風葉載往同鄉○○路與忠孝東
    路路口「阿珠舊貨商」，以1200元之價格賣予不知情之陳育
    珠。嗣於同日下午6 時50分許，甲○○騎乘機車載運另2 支
    白鐵製養殖用水車風葉，行經同鄉○○路與忠孝東路路口時
    ，為警查獲，當場扣得白鐵製養殖用水車風葉2 支，並前往
    「阿珠舊貨商」起出白鐵製養殖用水車風葉2 支（白鐵製養
    殖用水車風葉4 支，均經丙○○領回）。
二、案經高雄縣政府警察局林園分局報告臺灣高雄地方法院檢察
    署檢察官偵查起訴。
    理  由
一、證據能力部分：
(一)、按被告以外之人，於審判外之言詞或書面陳述，除法律有規
    定者外，不得作為證據；又被告以外之人（包括證人、鑑定
    人、告訴人、被害人及共同被告等）於檢察事務官、司法警
    察官或司法警察調查中所為之陳述，與審判中不符時，其先
    前之陳述具有較可信之特別情況，且為證明犯罪事實存否所
    必要者，得為證據，刑事訴訟法第159 條第1 項、第159 條
    之2 分別定有明文。是被告以外之人於司法警察（官）調查
    中所為之陳述，依刑事訴訟法第159 條第1 項規定，係屬傳
    聞證據，原則上無證據能力，惟如該陳述與審判中不符時，
    其先前之陳述具有較可信之特別情況，且為證明犯罪事實存
    否所必要者，依同法第159 條之2 規定（即刑事訴訟法第15
    9 條第1 項所指之「除法律有規定者外」），始例外認為有
    證據能力；如該陳述與審判中相符時，因該陳述並不符合刑
    事訴訟法第159 條之2 有關傳聞例外之規定，故不得作為認
    定本案犯罪事實有無之證據，此時，當以證人於審判中之陳
    述作為證據。另所謂「前後陳述不符」之要件，應就前後階
    段之陳述進行整體判斷，以決定其間是否具有實質性差異，
    惟無須針對全部陳述作比較，陳述之一部分有不符，亦屬之
    。又「證明犯罪事實之存否所必要」，即使用證據之必要性
    ，係指因無法再從同陳述者取得證言，而有利用原陳述之必
    要性，只要認為該陳述是屬於與犯罪事實存否相關之事實，
    並為證明該事實在實質上之必要性即可。而「具有可信之特
    別情況」，係指依陳述時之外部客觀情況而言，足以令人相
    信該陳述是虛偽之危險性不高，必須綜合該陳述是否未受到
    外力影響；陳述人之觀察、記憶、表達是否正確及有無偽證
    之各項因素，而為判斷。經查：證人丙○○警詢之陳述與審
    判中相符，依前開說明，應以其審判中所述作為證據，其警
    詢所述應無證據能力。
(二)、按刑事訴訟法第159 條之5 規定，被告以外之人於審判外之
    陳述，雖不符前4 條之規定，而經當事人於審判程序同意作
    為證據，法院審酌該言詞陳述或書面陳述作成時之情況，認
    為適當者，亦得為證據。當事人、代理人或辯護人於法院調
    查證據時，知有第159 條第1 項不得為證據之情形，而未於
    言詞辯論終結前聲明異議者，視為有前項之同意。本件證人
    陳育珠於警詢所述，為被告以外之人於審判外之陳述，屬傳
    聞證據，被告知有不得作為證據之情形，而未於言詞辯論終
    結前聲明異議。本院斟酌證人陳育珠於警詢及偵查所述，過
    程並無受不當外力之影響，認適合作為本案之證據，依前揭
    規定，認其警詢所述應有證據能力。
二、被告於上揭時地，徒手竊取丙○○所有白鐵製養殖用水車風
    葉4 支，得手後載離現場，並於同日下午2 時30分許，將其
    中2 支水車風葉載往同鄉○○路與忠孝東路路口「阿珠舊貨
    商」，以1200元之價格賣予不知情之陳育珠之事實，業據被
    告於本院審理時坦承不諱，核與證人丙○○於本院審理時、
    證人陳育珠於警詢時證述情節大致相符，並有扣案白鐵製養
    殖用水車風葉4 支扣案可資佐證（業經丙○○領回）。被告
    自白與事實相符，足堪採信，事證明確，應依法論科。
三、核被告所為係犯刑法第320 條第1 項之竊盜罪。公訴意旨認
    被告係犯刑法第321 條第1 項第2 款之踰越安全設備竊盜罪
    ，似有未妥（理由詳後述），惟基本事實同一，本院自得變
    更法條予以適用。被告前曾因竊盜案件經本院93年度易字第
    1427號判決判處有期徒刑7 月確定，於95年2 月28日縮刑期
    滿執行完畢，有臺灣高等法院被告前案紀錄表在卷可稽，其
    受有期徒刑執行完畢後，於5 年以內故意再犯本件有期徒刑
    以上之罪，為累犯，應依刑法第47條第1 項之規定，論以累
    犯，並加重其刑。爰審酌被告前因竊盜案件，經執行完畢，
    竟仍不思循正當途徑換取所需，企圖不勞而獲竊取他人財物
    ，顯見其刑罰適應性不佳，惟念其犯後坦承犯行，態度尚可
    ，所竊取之財物價值非鉅（價值約6,000 元），且為警查獲
    後主動供出所竊得財物之去向，犯後態度尚稱良好，且贓物
    均經被害人取回等一切情狀，量處如主文所示之刑，並諭知
    易科罰金之折算標準。
四、公訴意旨雖以：被告踰越丙○○所有之漁塭外圍鐵絲網後，
    入內徒手竊取漁塭內之白鐵製養殖用水車風葉4 支，認被告
    涉犯刑法第321 條第1 項第2 款之踰越安全設備竊盜罪，惟
    被告否認有踰越安全設備之事實，辯稱：伊係從漁塭與芒果
    園交界處未架設圍籬處進入漁塭等語。證人丙○○亦於本院
    審理時證稱：漁塭與芒果園交界處確實未架設圍籬，從該處
    可不攀爬圍籬進入漁塭等語（見本院審判筆錄第4 、8 頁）
    ，是以，被告所辯應非子虛。證人丙○○雖又證稱：必須要
    很仔細注意才會發現漁塭與芒果園交界處沒有圍籬等語，然
    本件被告行竊時間係下午2 時許，有日間光線，被告又係該
    鄉之鄉民，知悉周圍之地理環境，其能發現漁塭圍籬尚有缺
    口，實不無可能，似難僅以被告於警詢之自白，率予認定被
    告確實係犯踰越安全設備竊盜罪，附此敘明。
據上論斷，應依刑事訴訟法第299 條第1 項前段、第300 條，刑
法第320 條第1 項、第47條第1 項、第41條第1 項前段，刑法施
行法第1 條之1 ，判決如主文。
本案經檢察官乙○○到庭執行職務。
中　　華　　民　　國　　96　　年　　4 　　月　　30　　日
                  刑事第一庭    審判長法  官  陳明富
                                      法  官  王淑惠
                                      法　官  陳宛榆
以上正本證明與原本無異。
如不服本判決，應於判決送達後10日內，向本院提出上訴狀。
                                      書記官  劉甄庭
中　　華　　民　　國　　96　　年　　4 　　月　　30　　日
附錄本判決論罪之法條
中華民國刑法第320條
（普通竊盜罪、竊佔罪）
意圖為自己或第三人不法之所有，而竊取他人之動產者，為竊盜
罪，處5 年以下有期徒刑、拘役或5 百元以下罰金。
意圖為自己或第三人不法之利益，而竊佔他人之不動產者，依前
項之規定處斷。
前二項之未遂犯罰之。
